【裁判字號】    90,訴,479
【裁判日期】    900427
【裁判案由】    毒品危害防制條例
【裁判全文】
臺灣高雄地方法院刑事判決                            九十年度訴字第四七九號
    公  訴  人  臺灣高雄地方法院檢察署檢察官
    被      告  甲○○
右列被告因違反毒品危害防制條例案件，經檢察官提起公訴（八十九年度毒偵緝字第
六七八號、八十九年度毒偵字第八二四二號），本院判決如左：
    主  文
甲○○連續施用第一級毒品，處有期徒刑捌月，扣案之海洛因（淨重貳點貳伍公克）
、殘留海洛因之注射針筒壹支，均沒收銷燬之；又連續施用第二級毒品，處有期徒刑
伍月，扣案之安非他命（驗後毛重壹點參貳公克），沒收銷毀之。應執行有期徒刑壹
年。扣案之海洛因（淨重貳點貳伍公克）、殘留海洛因之注射針筒壹支、安非他命（
驗後毛重壹點參貳公克），均沒收銷燬之。
    事  實
一、甲○○前於民國八十七年間因施用毒品案件，經台灣高雄地方法院檢察署檢察官
    聲請本院以八十七年度毒聲字第五八九號裁定送觀察、勒戒後，因無繼續施用毒
    品之傾向，由檢察官於八十七年九月七日以八十七年度偵緝字第九五八號為不起
    訴處分確定。復於八十八年間再因施用毒品，經檢察官聲請本院以八十八年度毒
    聲字第二四三一號裁定送觀察、勒戒後，因有繼續施用毒品之傾向，再由檢察官
    聲請本院以八十八年度毒聲字第五七八八號裁定送強制戒治，並由檢察官提起公
    訴，經本院於八十八年十一月十八日以八十八年度易字第四三０九號判處有期徒
    刑五月確定（尚未執行）。詎甲○○仍不知悛悔，明知海洛因及安非他命業經公
    告列為毒品防害防制條例第二條第二項之第一級及第二級毒品，均不得非法持有
    、施用，仍基於施用第一級毒品海洛因及第二級毒品安非他命之概括犯意，自八
    十九年四月十九日起至八十九年十月三日止，連續在桃園之不詳地點，以將海洛
    因摻入香煙及將安非他命置於玻璃球內燒烤之方式，非法施用海洛因及安非他命
    多次，嗣為警於八十九年十月三日下午四時許，在桃園縣中山路與縣府路口查獲
    ，並扣得施用毒品海洛因（淨重二點二五公克）、殘留海洛因之注射針筒壹支、
    安非他命（驗後毛重一點三二公克）。
二、案經台灣高雄地方法院檢察署觀護人室、桃園縣警察局八德分局報請臺灣高雄地
    方法院檢察署檢察官偵查起訴。
    理  由
一、訊據被告對於在右揭時地施用第一級毒品海洛因及第二級毒品安非他命之事實，
    坦承不諱，並有扣案之毒品海洛因、安非他命及注射針筒一支可證，又被告於八
    十九年四月十九日停止戒治保護管束期中，經依法定期採取之尿液，及在八十九
    年十月三日經警查獲後，其所採集之尿液，經分別送台灣檢驗科技股份有限公司
    、桃園縣衛生局檢驗之結果，均呈嗎啡陽性反應及甲基安非他命陽性反應，此分
    別有該公司八十九年四月二十八日編號ＫＨ四一００九／００號尿液檢驗報告、
    該局八十九年十月二十一日尿液檢定書各乙紙在卷可憑。再被告於八十七年間一
    犯施用毒品案件，經台灣高雄地方法院檢察署檢察官聲請本院以八十七年度毒聲
    字第五八九號裁定送觀察、勒戒後，因無繼續施用毒品之傾向，由檢察官於八十
    七年九月七日以八十七年度偵緝字第九五八號為不起訴處分確定。復於八十八年
    間二犯施用毒品，經檢察官聲請本院以八十八年度毒聲字第二四三一號裁定送觀
    察、勒戒後，因有繼續施用毒品之傾向，再由檢察官聲請本院以八十八年度毒聲
    字第五七八八號裁定送強制戒治，並由檢察官提起公訴，經本院於八十八年十一
    月十八日以八十八年度易字第四三０九號判處有期徒刑五月確定，有臺灣高雄地
    方法院檢察署刑案資料查註紀錄表、台灣高等法院被告全國前案紀錄表附卷可稽
    。而本件被告係三犯施用第一級毒品海洛因及第二級毒品安非他命案件，觸犯毒
    品危害防制條例第十條第一項及第二項之罪，經檢察官聲請本院以八十九年度毒
    聲字第四一四０號裁定撤銷停止戒治，令入戒治處所施以戒治等情，並有該裁定
    、本院被告院內索引卡紀錄表在卷可憑。從而，本件罪證明確，被告犯行堪以認
    定，應依法論科。
二、核被告所為，係犯毒品危害防制條例第十條第一項之施用第一級毒品罪及同條第
    二項之施用第二級毒品罪。至被告施用第一級、第二級毒品時持有第一級毒品海
    洛因、第二級毒品安非他命之低度行為分別應為施用第一級、第二級毒品之高度
    行為所吸收，均不另論罪。被告先後多次非法施用第一級毒品海洛因及第二級毒
    品安非他命之行為，時間緊接，反覆為之，所犯又分別係同一罪名之罪，顯係基
    於概括犯意為之，應依連續犯規定論以一罪。又被告所犯施用第一級毒品罪及施
    用第二級毒品罪間，犯意各別，行為互殊，應予分論併罰。爰審酌被告前曾因施
    用毒品數次觸法，顯見其無悔改之意，及其屬自戕行為，所生危害非大，惟犯後
    坦承犯行、態度良好等一切情狀，就其所犯上開兩罪，乃分別量處如主文所示之
    刑，並定應執行刑。又扣案之白色粉末及晶體，經送驗結果確係海洛因及安非他
    命，此有法務部調查局八十九年十月十七日編號000000000號鑑定報告
    及高雄醫學大學附設中和紀念醫院九十年四月十日檢驗報告各一份可憑，而扣案
    之注射針筒一支，經送鑑驗亦含有海洛因成分，已與第一級毒品海洛因結合而難
    以剝離，自應視同第一級毒品，此有高雄醫學大學附設中和紀念醫院九十年四月
    十日檢驗報告附卷可按，爰均依毒品危害防制條例第十八條第一項前段規定，不
    問屬於犯人與否，均沒收並銷燬之。
據上論斷，應依刑事訴訟法第二百九十九條第一項前段，毒品危害防制條例第十條第
一項、第二項、第十八條第一項前段、第二十條第三項，刑法第十一條前段、第五十
六條、第五十一條第五款，判決如主文。
中      華      民      國      九十      年      四      月    二十七  日
                                  臺灣高雄地方法院刑事第四庭
                                      法  官  楊  國  祥
右正本證明與原本無異。
如不服本判決，應於判決送達後十日內，向本院提出上訴狀。
                                      書記官  陳  怡  真
中      華      民      國      九十      年      四      月   二十七   日


司法院資訊處製作；財團法人民間司法改革基金會備份。
